臺灣嘉義地方法院民事裁定　100年度破字第10號
聲　請　人
即勁泰股份有限公司清算人
　　　　　陳國瑞律師
上列聲請人聲請對勁泰股份有限公司宣告破產事件，本院裁定如
下：
    主  文
聲請駁回。
聲請程序費用由聲請人負擔。
    理  由
一、聲請意旨略以：勁泰股份有限公司（下稱勁泰公司）於民國
    94年3月30日廢止，董事長張源鋒、董事何春金、張永基等
    人均自93年4月6日起當然解任，而公司廢止後依法應進行清
    算，並經鈞院以96年度司字第9號裁定聲請人為清算人，惟
    聲請人於辦理清算程序中發現勁泰公司之債務遠超過其資產
    ，有國稅局財產清冊、資產負債表及法院強制執行文件、行
    政執行處公函可稽，爰依公司法第89條規定聲請宣告勁泰公
    司破產等語。
二、按營業稅之稅款、滯報金、怠報金、滯納金、利息等稅捐之
    徵收，優先於普通債權，於破產程序中自應優先於他普通債
    權而受償，此觀稅捐稽徵法第6條第1項、第49條、加值型及
    非加值型營業稅法第57條、破產法第112 條規定自明。又破
    產之聲請，應以多數債權人之存在為前提，稅捐債權依法既
    應較普通債權優先受償，債務人之資產如已不足清償所欠應
    優先清償之稅捐，而除該稅捐債權外，同一優先順位又別無
    他債權人，應認無多數債權人之存在，自無聲請破產之必要
    。否則，債務人之資產已不足清償上開稅捐，其他債權人更
    無受償之可能，倘予宣告破產，反而須優先支付破產財團之
    管理、分配所生之費用及破產管理人之報酬等財團費用，將
    使破產財團之財產更形減少，徒使優先債權人即稅捐機關之
    債權減少分配，而其他債權人亦無因此受分配之可能，與破
    產制度之本旨不合（最高法院65年台抗字第325號判例、95
    年度台抗字第631號、95年度台抗字第741號、96年度台抗字
    第339號裁定意旨可資參照）。
三、經查，依聲請人所提出之債權人清冊所示，勁泰公司積欠安
    泰商業銀行嘉義分行本金新臺幣（下同）300萬元、第一商
    業銀行新西分行本金250萬元、馬來西亞商富資產管理股份
    有限公司台灣分公司本金300萬元、華南商業銀行股份有限
    公司本金6,935,6540元、嘉義縣財政稅務局217,100元、財
    政部臺灣省南區國稅局嘉義分局20,741元、5,008,962元，
    債務共計83,103,343元。而依聲請人提出之財產狀況說明書
    記載，雖記載勁泰公司目前僅有如附表編號1至3所示之3輛
    汽車及存放於中央信託局之勞工退休準備金專戶574,573元
    ，惟依卷附財政部臺灣省南區國稅財產歸屬資料清單所載，
    及經本院依職權調閱勁泰公司稅務電子閘門財產所得調件明
    細表，可知勁泰公司除有上開資產外，尚有如附表編號4至9
    所示之6輛汽車；又上開9輛車迄今車齡均有15至21年不等，
    依行政院所頒之「固定資產耐用年數表」及「固定資產折舊
    率表」之規定，自小客車之耐用年限為5年，上開9輛車明顯
    已無殘餘價值，況聲請人於本院96年度司字第9號案件聲請
    延展清算期限時陳報：「營業地點查無任何存貨及車輛，致
    未能於期限內完成清算程序」等語，可見上開9輛汽車不但
    無殘餘價值，亦不知去向。再者，勁泰公司存放於中央信託
    局之勞工退休準備金係專供勞工退休準備金之用，勁泰公司
    依法不得擅自動用，是此部分存款金額應不得列入其目前可
    動用之資產範圍，縱可列入，勁泰公司之資產及負債相較，
    亦顯已不能清償債務。然依前述資料所示，勁泰公司迄今積
    欠之稅捐債務尚有5,246,803元（217,100＋20,741＋5,008,
    962＝5,246,803），依前開說明，該稅捐債務均優先於普通
    債權受清償，則勁泰公司顯已無足夠之剩餘財產可供清償稅
    捐債務。是以勁泰公司宣告破產前，其財產尚不足以清償前
    開稅捐債務，其他一般債權人即無分配受償之可能，如再宣
    告破產，而須先支付破產財團之管理及分配所生之費用等財
    團費用後，將使破產財團財產更形減少，徒使稅捐債權減少
    分配，而其他債權人亦不可能因此而受有分配，實無宣告破
    產之實益。從而，本件聲請宣告破產與破產制度之本旨不符
    ，聲請人聲請宣告勁泰公司破產即無理由，應予駁回。
四、據上論結，本件聲請人之聲請為無理由，依破產法第5條、
    民事訴訟法第95條、第78條，裁定如主文。
中    華    民    國   100    年    11    月    21    日
                    民二庭法  官  黃仁勇
以上正本係照原本作成。
如不服本裁定，應於裁定送達後10日內向本院提出抗告狀，並繳
納抗告裁判費新臺幣1,000元。
中    華    民    國   100    年    11    月    21    日
                          書記官  黃意雯
附表：
 ┌──┬─────────┬──────┬───────┐
 │編號│     廠牌名稱     │  出廠年份  │   車牌號碼   │
 ├──┼─────────┼──────┼───────┤
 │ 1  │福特六和1998C.C   │    1996    │  3J7-4572    │
 ├──┼─────────┼──────┼───────┤
 │ 2  │國瑞1497C.C       │    1996    │  3J7-1909    │
 ├──┼─────────┼──────┼───────┤
 │ 3  │CHRYSLER2500C.C   │    1994    │  3SA-4277    │
 ├──┼─────────┼──────┼───────┤
 │ 4  │三陽1590C.C       │    1992    │  3RL-6358    │
 ├──┼─────────┼──────┼───────┤
 │ 5  │三陽1590C.C       │    1992    │  3RL-6578    │
 ├──┼─────────┼──────┼───────┤
 │ 6  │鈴木1590C.C       │    1992    │  3RL-7579    │
 ├──┼─────────┼──────┼───────┤
 │ 7  │三富1397C.C       │    1993    │  3RS-9111    │
 ├──┼─────────┼──────┼───────┤
 │ 8  │VOLKSWAGEN2109C.C │    1990    │  3RV-0385    │
 ├──┼─────────┼──────┼───────┤
 │ 9  │福特六和2184C.C   │    1993    │  4RO-7782    │
 └──┴─────────┴──────┴───────┘